臺灣臺北地方法院民事簡易判決
109年度北簡字第19283號
原      告  陳柔瑜  
訴訟代理人  黃立德  
            陳仲豪律師
            許峻銘律師
被      告  劉任昌  

上列當事人間侵權行為損害賠償事件，原告提起附帶民事訴訟，
經本院刑事庭以108年度附民字第471號裁定移送，於民國110年1
0月1日言詞辯論終結，本院判決如下：
    主    文
被告應給付原告新臺幣20萬元，及自民國109年8月9日起至清償
日止，按年息百分之5計算之利息。
原告其餘之訴駁回。
訴訟費用由被告負擔5分之2，餘由原告負擔。
本判決第1項得假執行。被告如以新臺幣20萬元為原告預供擔保
，得免為假執行。
原告其餘假執行之聲請駁回。
    事實及理由
一、原告主張、聲明：本件經原告於民國107年間對被告提起刑
    事告訴，於偵查終結後檢察官提起公訴，有108年度偵字第4
    304號、4305號及6149號起訴書在卷，並經本院刑事庭即108
    年度易字第735號判決(下稱本院刑事判決)被告有罪。被告
    因不滿原告對其之採訪報導，竟意圖散布於眾，基於加重誹
    謗、公然侮辱之犯意，於107年5月17日至8月20日，在臺北
    市○○區○○路0段00號公司、新北市○○區○○路000巷00號7樓住
    處等地點，以「Robert Liu」帳號，在不特定多數人均可共
    見共聞之網路上，接續發表上揭起訴書附表四（下稱附表四
    ）所示之不實內容文字並辱罵原告，足以貶損原告之人格評
    價與社會地位。嗣原告於臺北市○○區○○路00號4樓公司上網
    覽閱附表四所示文字內容，始悉上情。被告於獲檢察官起訴
    後，仍於網路上持續發表不實內容文字並辱罵原告，及其家
    人、學校、公司、長官…等，更述說「法官在社會上可信任
    度是最低的，其次是記者。」，妨害名譽之言行迄今仍未休
    止，造成原告名譽權嚴重受損，依民法第184條第1項前段、
    第195條第1項提起本訴。被告自應負妨害原告名譽之侵權行
    為損害賠償責任。並聲明：被告應賠償原告新臺幣（下同）
    500,000元，並自起訴狀繕本送達翌日起至清償日止，按年
    息百分之五計算之利息；請准供擔保宣告假執行。
二、被告答辯、聲明：鏡週刊原告報導「甲○○認為自己的檢舉出
    於正義，但當本刊詢問德明科大後卻發現，該校調查後認為
    許建隆的論文並未違反學術倫理，補件就可以重新申請升等
    。」是原告惡意使用「出於正義」的空泛辭彙貶損被告遏止
    錯誤知識傳遞的社會善意，其惡意漠視「文件資訊我已大致
    讀完」、片面聽信訴外人等人違反教育部命令的說詞。原告
    率對被告的防衛作為提告，足證被告自102年至今遭受的壓
    力，須訴諸憲法基本人權以對抗學術舞弊。原告不向被告求
    證背後內幕（學術舞弊衍生的錯誤知識與仗勢性騷擾），反
    而與訴外人等人聯手打擊被告，以謀取記者生涯爆錶點閱率
    。原告使用「檢舉魔人挨揍！」以極度不實內容貶損被告揭
    發學術舞弊、打擊倚仗舞弊之學術成就以性騷擾女學生的敗
    類教師。並聲明：原告之訴駁回。
三、經查，原告主張被告侵害其名譽權的事實，已經有本院刑事
    判決附表四在卷(本院卷第31-36頁)，且附表四的內容，又
    是經公證書確認，曾出現於臉書、網誌、痞客邦部落格、天
    空部落網等公開且不特定多數人可以瀏覽的公眾公間，並具
    體指名原告如附表四的內容，難認屬於善意的個人情感抒發
    或意見評論，並可以認定侵害原告名譽權的情節重大。被告
    雖抗辯原告片面只聽一方之詞未向被告求證、惡意利用出於
    正義貶損被告、並惡意使用文字侵害被告等打擊被告，被告
    是基於防衛等，但我國是民主法治國家，人民權利若受侵害
    ，可以循各種法律途徑加以救濟，私行正義或以暴易暴，均
    非不法侵害他人名譽權的正當理由，亦不得僅以上述抗辯阻
    卻被告本件有附表四侵權行為的違法性，被告上項抗辯，尚
    有誤會，難以採取。原告依民法第195條第1項規定請求被告
    賠償慰撫金，可以採取。經審酌本件附表四侵害的態樣，情
    節，雙方的社經地位及其他一切酌定慰撫金所應考量的事項
    (為保護當事人，附本院外放個資卷)，認原告請求以20萬元
    為當，且有理由，故判決如主文第1項(利息起算日，附民卷
    1第41頁)，並駁回原告超出該准許部分的請求。
四、本件事證已明，當事人其餘主張陳述及所提證據，經審酌後
    不影響上述認定及說明，故不詳論。
五、原告勝訴部分，係適用簡易程序所為被告敗訴之判決，依同
    法第389條第1項第3款規定，應依職權宣告假執行。並依同
    法第392條第2項規定，宣告被告預供擔保，得免為假執行。
    至原告敗訴部分，其假執行之聲請已失依據，應併駁回。
六、訴訟費用(於刑事庭裁定移送後並未實際支出)，但仍應依民
    事訴訟法第79條按雙方勝負比例宣告如主文第3項。
中　　華　　民　　國　　110 　年　　11　　月　　12　　日
            臺灣臺北地方法院臺北簡易庭
                                    法  官  詹駿鴻
以上正本證明與原本無異。
如不服本判決，應於判決送達後20日內向本庭（臺北市○○○路0段
000巷0號）提出上訴狀。（須按他造當事人之人數附繕本）如委
任律師提起上訴者，應一併繳納上訴審裁判費。
中　　華　　民　　國　　110 　年　　11　　月　　12　　日
                                    書記官  翁挺育